【裁判字號】    92,訴,561
【裁判日期】    921231
【裁判案由】    毒品危害防制條例
【裁判全文】
臺灣基隆地方法院刑事判決                          九十二年度訴字第五六一號
    公  訴  人  臺灣基隆地方法院檢察署檢察官
    被      告  甲○○
右列被告因違反毒品危害防制條例案件，經檢察官提起公訴（九十二年度毒偵字第九
六七號、九十二年度毒偵字第一○八三號），並經本院合議庭裁定由受命法官獨任進
行簡式審判程序，判決如左：
    主      文
甲○○連續施用第一級毒品，累犯，處有期徒刑捌月，扣案之第一級毒品海洛因壹小
包（淨重零點貳公克）及含有第一級毒品海洛因殘渣之殘渣袋壹個均沒收銷燬之，扣
案之注射針筒支均沒收；又連續施用第二級毒品，累犯，處有期徒刑伍月，扣案之
自製酒精燈壹個、吸食器貳組均沒收；應執行有期徒刑壹年，扣案之第一級毒品海洛
因壹小包（淨重零點貳公克）、含有第一級毒品海洛因殘渣之殘渣袋壹個均沒收銷燬
之，扣案之注射針筒支、自製酒精燈壹個、吸食器貳組均沒收。
    事      實
一、甲○○於民國八十三年間因違反麻醉藥品管理條例案件，經臺灣高等法院判處有
    期徒刑十一月確定，嗣於八十四年間復因違反肅清煙毒條例案件，經臺灣高等法
    院判處有期徒刑三年三月確定，上開二罪並經臺灣高等法院定應執行有期徒刑四
    年確定。又於八十五年間再因違反麻醉藥品管理條例案件，經臺灣宜蘭地方法院
    判處有期徒刑八月確定，前開二徒刑接續執行，於八十七年一月六日因縮短刑期
    假釋出監，嗣經撤銷假釋執行殘刑，而於九十年九月六日執行完畢。另甲○○曾
    因施用毒品案件，經強制戒治交付保護管束期滿，由臺灣臺北地方法院檢察署檢
    察官於八十九年七月十八日以八十九年度戒毒偵字第二○六號為不起訴處分確定
    。詎其猶不知藉此戒絕施用毒品惡習，竟基於施用第一級毒品海洛因之概括犯意
    ，自九十二年九月十七日某時起，至同年十月七日晚上七時三十分前某時止，在
    其臺北縣瑞芳鎮○○街十二巷三號租屋處，以將第一級毒品海洛因捲入香煙內或
    將海洛因置入注射針筒內，再注射皮膚血管等方式，連續施用第一級毒品海洛因
    多次；復另行起意，並基於施用第二級毒品安非他命之概括犯意，於前揭相同時
    間內，在相同地點，將第二級毒品安非他命置於玻璃球吸食器內，以加熱吸取安
    非他命霧化煙氣之方式，連續施用第二級毒品安非他命數次。嗣為警分別於九十
    二年九月十八日晚間十一時五十五分許、同年十月七日晚間七時三十分許，持搜
    索票至其前揭租屋處搜索而查獲，並當場各扣得第一級毒品海洛因一包（淨重○
    ．二公克）、注射針筒一支、吸食器乙組（以上係九十二年九月十八日搜索時扣
    得）、注射針筒二支、第一級毒品海洛因殘渣袋一個、分裝袋八十三個、電子秤
    一台、自製酒精燈一個、吸食工具一組（以上係九十二年十月七日搜索時扣得）
    ，且經本院於九十二年十一月二十四日以九十二年度毒聲字第九九一號裁定令入
    戒治處所施以強制戒治。
二、案經基隆市警察局第二分局及臺北縣警察局金山分局報告臺灣基隆地方法院檢察
    署檢察官偵查起訴。
    理      由
一、右揭事實，業據被告於本院準備程序及審理時坦承不諱，且有現場照片七張在卷
    可稽（見九六七號偵查卷第二○至二三頁），並有白粉一包、注射針筒三支、吸
    食器二組、第一級毒品海洛因殘渣袋一個、自製酒精燈一個扣案可資佐證。且被
    告於九十二年九月十九日、同年十月七日為警查獲後所採集之尿液檢體，經送往
    基隆市衛生局以酵素免疫分析法及薄層層析法檢驗結果，均呈甲基安非他命陽性
    及海洛因代謝物嗎啡陽性反應，分別有該局基衛檢字第○九二○○一四四六八號
    、0000000000號檢驗成績書在卷可稽（見三一八五號偵查卷第四八頁
    、九六七號偵查卷第四八頁）。又查獲之白粉一包（淨重○．二公克），經送往
    法務部調查局以化學呈色法及氣相層析質譜儀分析法檢驗結果，確含有海洛因成
    分，亦有該局九十二年九月十九日調科壹字第三二○○○一七七一號鑑定通知書
    一紙在卷可佐（見三一八五號偵查卷第四五頁），足見被告之自白與事實相符，
    應堪採信。又被告曾因施用毒品案件，經強制戒治交付保護管束期滿，由臺灣臺
    北地方法院檢察署檢察官於八十九年七月十八日以八十九年度戒毒偵字第二○六
    號為不起訴處分確定，有臺灣高等法院被告全國前案紀錄表附卷足憑，且被告於
    九十二年十一月二十四日經本院以九十二年度毒聲字第九九一號裁定令入戒治處
    所施以強制戒治，亦有該裁定在卷可稽。事證明確，被告於強制戒治期滿為不起
    訴處分後，五年內再犯施用第一級毒品海洛因及第二級毒品安非他命之犯行堪以
    認定。
二、按海洛因及安非他命分別係毒品危害防制條例第二條第二項第一款、第二款所定
    之第一級毒品、第二級毒品，被告予以施用，核其所為，係犯毒品危害防制條例
    第十條第一項、第二項之施用第一級毒品罪及施用第二級毒品罪。其持有第一級
    毒品海洛因、第二級毒品安非他命係供施用，其持有第一級毒品、第二級毒品之
    低度行為分別為施用第一級毒品、第二級毒品之高度行為所吸收，不另論罪。其
    先後多次施用第一級毒品及第二級毒品之犯行，時間緊接，犯罪構成要件相同，
    顯係基於概括犯意為之，均為連續犯，應各論以一施用第一級毒品及施用第二級
    毒品罪，並分別加重其刑。被告所犯上開二罪，犯意各別，罪名互異，應予分論
    併罰。末查被告前因違反麻醉藥品管理條例、肅清煙毒條例案件，分別經臺灣高
    等法院判處有期徒刑十一月、三年三月確定，上開二罪並經臺灣高等法院定應執
    行有期徒刑四年確定；又於八十五年間再因違反麻醉藥品管理條例案件，經臺灣
    宜蘭地方法院判處有期徒刑八月確定，前開二徒刑接續執行，於八十七年一月六
    日因縮短刑期假釋出監，嗣經撤銷假釋執行殘刑，並於九十年九月六日執行完畢
    ，有臺灣高等法院被告全國前案紀錄表及刑案資料查註紀錄表在卷可按，其於五
    年以內再犯本件最重本刑為有期徒刑以上之罪，為累犯，應依刑法第四十七條之
    規定遞加重其刑。又被告係自九十二年九月十七日起施用第二級毒品安非他命，
    業已認定如前述，公訴人誤認係自九月十八日晚上十一時五十五分前之四日內起
    施用，尚有未洽，併此敘明。爰審酌被告前有多次施用毒品前科，猶不知悔改而
    續為施用毒品，惡性非輕，惟審酌所犯施用毒品之犯罪係戕害自身健康之行為，
    於他人尚不致造成損害及被告事後坦承犯行，犯罪後之態度良好等一切情狀，就
    所犯第一級毒品及第二級毒品犯行分別量處如主文所示之刑，並定其應執行刑，
    以示懲儆。
三、扣案之第一級毒品海洛因一包（淨重○．二公克），為查獲之毒品，另扣案之第
    一級毒品殘渣袋，因內含之毒品成分難以與物之本體悉數分離，均應依毒品危害
    防制條例第十八條第一項前段之規定，宣告沒收銷燬之。再扣案之注射針筒三支
    、吸食器二組、自製酒精燈一個，均係被告所有供本件犯罪所用之物，業據被告
    陳明在卷，爰依刑法第三十八條第一項第二款之規定宣告沒收。至於扣案之電子
    秤一個、分裝袋八十三個，被告否認為其所有，且均核與被告本案施用毒品之犯
    行無涉，自不予宣告沒收，附此敘明。
據上論斷，應依刑事訴訟法第二百九十九條第一項前段、第二百七十三條之一第一項
、第二百八十四條之一，毒品危害防制條例第十條第一項、第二項、第二十三條第二
項前段、第十八條第一項前段，刑法第十一條、第五十六條、第四十七條、第五十一
條第五款、第三十八條第一項第二款，判決如主文。
本案經檢察官林秋田到庭執行職務
中      華      民      國      九十二      年    十二    月  三十一    日
                                臺灣基隆地方法院刑事第四庭
                                      法      官   王  美  婷
右正本證明與原本無異。
對於本件判決如有不服，應於收受送達後十日內，向本院提出上訴書狀，上訴於臺灣
高等法院，並按他造當事人之人數附具繕本。
                                      書  記  官   劉  珍  珍
中      華      民      國      九十三      年     一     月    二      日
附錄本案論罪科刑法條：
毒品危害防制條例第十條第一項、第二項
施用第一級毒品者，處六月以上五年以下有期徒刑。
施用第二級毒品者，處三年以下有期徒刑。


司法院資訊處製作；財團法人民間司法改革基金會備份。
